【裁判字號】    89,訴,231
【裁判日期】    891123
【裁判案由】    違反稅捐稽徵法等
【裁判全文】
臺灣花蓮地方法院刑事判決                          八十九年度訴字第二三一號
    公  訴  人  臺灣花蓮地方法院檢察署檢察官
    被      告  甲○○
右列被告因違反稅捐稽徵法等案件，經檢察官提起公訴（八十九年度偵字第一六七四
號），本院判決如左：
    主  文
甲○○無罪。
    理  由
一、本件公訴意旨略以：被告甲○○係設於花蓮市○○路二十六巷九號誠信水電工程
    行之負責人，為納稅義務人，明知被害人乙○○於民國八十七年九月至十二月間
    ，在該工程行工作並支領薪資僅新台幣（下同）二萬三千元，竟偽造被害人請款
    工資表，虛報被害人在上開期間薪資所得四萬元，並製作扣繳憑單，藉以逃漏稅
    捐，足以生損害於被害人及稅捐稽徵機關核課稅捐之正確性，案經被害人訴請偵
    辦。因認被告涉犯刑法第二百十六條、第二百十條之行使偽造私文書及稅捐稽徵
    法第四十一條之詐術逃漏稅捐罪嫌云云。
二、按犯罪事實應依證據認定之，無證據不得推定其犯罪事實。又不能證明被告犯罪
    者，應諭知無罪之判決，刑事訴訟法第一百五十四條、第三百零一條第一項分別
    定有明文。又事實之認定，應憑證據，如未能發現相當證據，或證據不足以證明
    ，自不能以推測或擬制之方法，為裁判基礎；且認定犯罪事實所憑之證據，無論
    直接證據或間接證據，其為訴訟上之證明，須於通常一般之人均不致有所懷疑，
    而得確信其為真實之程度者，始得據為有罪之認定，倘其證明尚未達到此一程度
    ，而有合理之懷疑存在時，即應為無罪之認定。（最高法院四十年臺上字第八六
    號判例、七十六年度臺字第四九八六號判例意旨可參）。再告訴人之告訴，本以
    使被告受刑事訴追為目的，故其陳述是否與事實相符，自應調查其他證據，以資
    審認，苟其所為攻擊之詞，尚有瑕疵，則在此瑕疵未予究明以前，即不能遽採為
    斷罪之基礎（最高法院六十九年臺上字第一五三一號判決意旨參照）。
三、公訴人認被告涉犯前揭犯行，無非係以「上開事實已有被告甲○○之自白、被害
    人乙○○之指訴及八十七年度各類所得扣繳暨免扣繳憑單在卷可資佐證」等情詞
    為其論罪之依據。訊據被告堅決否認涉有右揭犯行，辯稱：告訴人雖僅向伊實領
    得二萬三千元，然告訴人每月薪資為四萬元無誤，因伊當時經營不善倒閉沒錢，
    告訴人有答應讓伊延欠，甚至還借款予伊。伊係以告訴人每月四萬元之薪資報稅
    ，一僅係積欠告訴人薪資，並非漏報等語。質之告訴人其薪俸如何計算，告訴人
    亦不諱言其月薪為四萬元，並提出八十七年十一月份薪資清單乙紙為據，細稽上
    開清單之記載，告訴人乙○○應支領之月薪確為四萬元無訛，告訴人更進一步陳
    稱：伊在被告那裡工作三個月，然八十七年十二月份不支薪水，被告應給付伊十
    月、十一月份之薪資共六萬一千五百一十元，惟被告僅給付二萬三千元，尚欠三
    萬八千五百一十元薪資未付，另外被告積欠伊墊款七萬二千三百六十七元迄未清
    償等語（見本院八十九年十月二十日訊問筆錄）翔實。而被告對於曾積欠告訴人
    上開薪資及墊款之事實均不否認，顯見告訴人應領之薪資當不止二萬三千元而已
    ，實則因被告經營不善，導致拖欠薪資未能全數給付，而告訴人嗣亦同意讓被告
    積欠該筆薪資（有告訴人所提出之欠員工薪資暨借、墊款證明書影本乙紙附卷足
    佐），則被告以告訴人月薪四萬元之額度製作扣繳憑單，衡情尚無以詐術或其他
    不正當方法逃漏稅捐之犯意。公訴人認本件被告業已就犯罪事實坦承不諱，未免
    斷章取義，不無誤會。
四、綜上所述，本件純屬民事債務糾葛，告訴人應循民事訴訟途徑謀求解決，始為正
    辦。經查尚無證據證明被告涉有公訴人所指之各項犯行，既不能證明被告犯罪，
    爰依首揭說明，自應為被告無罪之諭知，以昭審慎。
據上論斷，應依刑事訴訟法第三百零一條第一項，判決如主文。
本案經檢察官李子春到庭執行職務
中      華      民      國    八十九    年    十  一    月    二十三    日
                              臺灣花蓮地方法院刑事庭
                                  法  官  張  健  河
右正本證明與原本無異。
如對本判決不服，應於送達後十日內，向本院提出上訴狀。（應抄附繕本）告訴人或
被害人如對於本判決不服者，應具備理由請求檢察官上訴，其上訴期間之計算係以檢
察官收受判決正本之日期為準。
                                  法院書記官
中      華      民      國    八十九    年    十  二    月      二      日


司法院資訊處製作；財團法人民間司法改革基金會備份。
